臺灣高雄地方法院刑事判決　　　　　　　96年度易字第3591號
公　訴　人　臺灣高雄地方法院檢察署檢察官
被　　　告　乙○○
　　　　　　　　　　　樓
上列被告因毒品危害防制條例案件，經檢察官提起公訴（96年度
毒偵字第8636號），被告於本院準備程序中為有罪陳述，經裁定
依簡式審判程序審理，本院判決如下：
    主  文
乙○○施用第二級毒品，累犯，處有期徒刑肆月，如易科罰金，
以新臺幣壹仟元折算壹日。
    事  實
一、乙○○前於民國89年間因施用毒品案件，經本院以89年度毒
    聲字第6760號裁定令入戒治處所施以強制戒治，並於91年6
    月3 日強制戒治期滿執行完畢釋放，而該件施用毒品犯行，
    又經臺灣高等法院高雄分院於90年8 月30日以90年度上易字
    第1409號判處有期徒刑8 月確定，入監執行後，於91年8 月
    5 日執行完畢；復於94年間因施用毒品案件，經本院以94年
    度簡字第5067號判決判處有期徒刑5 月確定，並於95年6 月
    17日縮刑期滿執行完畢。詎猶不知悔改，明知甲基安非他命
    業經公告列為毒品危害防制條例第2 條第2 項第2 款之第二
    級毒品，不得非法持有、施用，竟仍基於施用第二級毒品甲
    基安非他命之犯意，於96年9 月4 日中午12時許，在其位於
    高雄縣大寮鄉○○村○○路686 巷85號5 樓住處內，以將甲
    基安非他命置於玻璃球，用火燒烤成煙，口鼻吸食煙霧之方
    式，施用第二級毒品甲基安非他命1 次。嗣為警於96年9 月
    5 日下午8 時13分，通知其前往高雄市政府警察局小港分局
    說明並徵其同意採尿檢驗結果呈甲基安非他命陽性反應，方
    悉全情。
二、案經高雄縣政府警察局小港分局報請臺灣高雄地方法院檢察
    署檢察官偵查起訴。
    理  由
一、本件被告乙○○所犯係死刑、無期徒刑、最輕本刑為3 年以
    上有期徒刑以外之罪，其於準備程序中就被訴事實為有罪之
    陳述，經法官告知簡式審判程序之旨，並聽取公訴人、被告
    之意見後，認為適宜進行簡式審判程序，是依刑事訴訟法第
    273 條之1 第1 項規定，裁定進行審判程序，合先敘明。
二、訊據被告乙○○對其於上揭時、地施用第二級毒品甲基安非
    他命之事實坦承不諱，而其為警查獲時所採尿液，經送請正
    修科技大學超微量研究科技中心，以酵素免疫法 (EIA)及氣
    相層析質譜法 (GC/MS)方法檢驗結果，呈甲基安非他命陽性
    反應，此有該大學96年9 月19日濫用藥物尿液檢驗報告及列
    管毒品人口尿液檢體採集送驗記錄表各1 紙附卷可稽（見警
    卷第5 、6 頁），足見其所稱於前揭時、地施用甲基安非他
    命1 次之自白，應與事實相符而堪採信。準此，被告施用第
    二級毒品甲基安非他命之犯行，罪證明確，堪以認定。
三、按修正之毒品危害防制條例第20條就施用毒品者，祇於「初
    犯」及「5 年後再犯」2 種情形，有其追訴條件之限制，即
    須於初犯經觀察、勒戒或強制戒治釋放後，5 年內均無施用
    毒品之行為，始能認其前所實施之觀察、勒戒或強制戒治已
    足遮斷毒癮，而得於5 年後再犯時，再予適用初犯之規定，
    重行觀察、勒戒等程序。倘5 年內已經再犯，被依法追訴處
    罰，縱其第3 次（或第3 次以上）施用毒品之時間在初犯釋
    放5 年以後，即與「5 年後再犯」之情形有別，且因已於「
    5 年內再犯」，顯見其再犯率甚高，原實施觀察、勒戒或強
    制戒治，已無法收其實效，而無5 年戒斷期之存在，自無再
    經觀察、勒戒及強制戒治之必要，應得逕行追訴處罰。本件
    被告前於89年間因施用毒品案件，經施以強制戒治，而於91
    年6 月3 日強制戒治期滿執行完畢，其於5 年內之94年間，
    復因施用毒品案件，經由本院以94年度簡字第5067號判決判
    處有期徒刑5 月確定，有該刑事判決書及臺灣高等法院被告
    前案紀錄表附卷可稽，被告既曾於「5 年內再犯」，且經法
    院判處罪刑確定，其於96年9 月4 日中午12時許，再度因施
    用甲基安非他命而被查獲等情，即非屬該條例第20條第3項
    所定「5 年後再犯」之情形，檢察官逕行依毒品危害防制條
    例第23條第2 項之規定，予以追訴，自屬適法，附此敘明。
四、核被告乙○○所為，係犯毒品危害防制條例第10條第2 項之
    施用第二級毒品罪。被告於施用前後持有第二級毒品之低度
    行為已為其施用之高度行為所吸收，不另論罪。查被告有事
    實欄所載之有期徒刑執行完畢紀錄，有前開臺灣高等法院被
    告前案紀錄表可按，其於有期徒刑之執行完畢後，5 年以內
    故意再犯本件有期徒刑以上之施用第二級毒品罪，為累犯，
    應依刑法第47條第1 項之規定加重其刑。爰審酌被告前因施
    用毒品案件，業經強制戒治，竟仍未遠離毒品，顯見其戒絕
    毒品之意念非堅，惟其於犯後終能坦承犯行，且施用毒品行
    為，乃屬對其自身健康之戕害行為，並未對社會治安造成重
    大危害等一切情狀，量處如主文所示之刑，另審酌被告之教
    育程度為國中畢業、家庭經濟狀況勉持等情（見警詢筆錄受
    詢問人欄所載），諭知如易科罰金，以新臺幣1,000 元折算
    1 日之折算標準。
據上論斷，應依刑事訴訟法第273 條之1 第1 項、第299 條第1
項前段，毒品危害防制條例第10條第2 項，刑法第11條前段、第
47條第1 項、第41條第1 項，判決如主文。
本案經檢察官甲○○到庭執行職務。
中　　華　　民　　國　　96　　年　　11　　月　　29　　日
                  刑事第十二庭  法　官  葉文博
以上正本證明與原本無異。
如不服本判決應於收受本判決後10日內向本院提出上訴書狀，並
應敘述具體理由，如未敘述上訴理由者，應於上訴期間屆滿後20
日內補提理由書狀於本院（均須按他造當事人之人數附繕本）「
切勿逕送上級法院」。
中　　華　　民　　國　　96　　年　　11　　月　　29  　日
                                書記官  李柏親
附錄本案論罪科刑法條
毒品危害防制條例第10條第2 項
施用第二級毒品者，處3 年以下有期徒刑。
